【裁判字號】    95,交上易,124
【裁判日期】    950620
【裁判案由】    公共危險
【裁判全文】
臺灣高等法院刑事判決               95年度交上易字第124號
上  訴  人
即  被  告  甲○○
上列上訴人因公共危險案件，不服臺灣士林地方法院95年度交易
字第145號，中華民國95年4月12日第一審判決（起訴案號：臺灣
士林地方法院檢察署95年度偵字第450號），提起上訴，本院判
決如下：
    主  文
上訴駁回。
    事  實  及  理  由
一、本案經本院審理結果，認第一審判決適用刑法第185條之3、
    第89條，判處被告甲○○服用酒類，不能安全駕駛動力交通
    工具而駕駛，處有期徒刑柒月，並應於刑之執行完畢後，令
    入相當處所，施以禁戒個月，經核認事用法俱無違誤，量
    刑及所為之保安處分亦無不當，應予維持，並引用第一審判
    決書記載之事實、證據及理由（詳如附件）。
二、被告上訴意旨以當時係替客人維修ＣＢＬ－658號重機車後
    ，在交車前進行試車。時值深夜為恐吵及鄰居，乃徒步推機
    車行至附近公園進行檢測，適逢巡邏員警經過進行盤查酒測
    ，而非駕駛該機車不穩遭盤查，迭經解釋仍不為採納，原審
    認事用法不當，且量刑過重，請求予以自新之機會為此提起
    上訴等語。
三、經查，被告甲○○於94年11月28日23時50分騎乘ＣＢＬ－
    658號重機車行經臺北市○○街218號前，所駕機車重心不穩
    ，車身搖擺不定，適為執行勤務之巡邏警員發現，經攔下盤
    查時，因有濃烈酒精味道，進行酒精測試濃度值為0.73ＭＧ
    ／Ｌ超過法定值量，乃帶回偵辦，被告坦承一人酒後駕駛該
    機車檢測不諱，業據被告於警局初詢，偵查中及原審審理時
    坦白承認，並有執行勤務警員所具之報告，臺北市政府警察
    局大同分局民生西路派出所呈報單，酒精濃度測試單據，測
    試觀察紀錄表在卷可稽，被告於本院審理中翻異前詞，謂其
    僅係推該機車欲至公園附近檢測機車，並非駕駛該機車重心
    不穩搖擺不定遭盤查，顯係卸責之詞，已不足採信，另被告
    已四次犯服用酒類不能安全駕駛動力交通工具而駕駛之公共
    危險罪，最近一次甫於94年7間，經臺灣士林地方法院判處
    有期徒刑8月，緩刑3年，緩刑期間內付保護管束，詎被告置
    若罔聞，依然故我，顯見被告已陷入酗酒而犯罪之泥沼無法
    自拔，其酒後駕車之行為，對自身及其他用路人之生命、身
    體安全足生危害之虞，已對社會產生相當之危險性，因於科
    處刑法之外，另施以保安處份並無不當，被告上訴請求輕判
    ，亦屬無理由，應予駁回。
據上論斷，應依刑事訴訟法第368條、第373條，判決如主文。
本案經檢察官周誠南到庭執行職務。
中    華    民    國    95    年    6     月    20    日
                    刑事第四庭審判長法  官  蔡秀雄
                                    法  官  沈宜生
                                    法  官  黃金富
以上正本證明與原本無異。
不得上訴。
                                    書記官  劉  瑗
中    華    民    國    95    年    6     月    20    日


司法院資訊處製作；財團法人民間司法改革基金會備份。
